臺灣彰化地方法院彰化簡易庭民事小額判決  
110年度彰小字第83號
原      告  蔡欣怡  
被      告  陳惠貞  
上列當事人間損害賠償事件，本院於民國110年4月7日言詞辯論
終結，判決如下：
    主    文
被告應給付原告新臺幣4,000元，及自民國110年1月24日起至清
償日止按年息5％計算之利息。
原告其餘之訴駁回。
訴訟費用新臺幣1,000元由被告負擔新臺幣70元，餘由原告負擔
。
本判決原告勝訴部分得假執行。
    理由要領
一、民事訴訟法第1條第1項前段規定「訴訟，由被告住所地之法
    院管轄」，第28條第1項規定「訴訟之全部或一部，法院認
    為無管轄權者，依原告聲請或依職權以裁定移送於其管轄法
    院」。本件被告住所地在彰化縣，有戶籍資料可稽，且為被
    告不爭執，本院有管轄權。原告聲請將本件移送於臺灣高雄
    地方法院，難認有據，應予駁回。
二、民法第184條第1項前段規定「因故意或過失，不法侵害他人
    之權利者，負損害賠償責任」，第193條第1項規定「不法侵
    害他人之身體或健康者，對於被害人因此喪失或減少勞動能
    力或增加生活上之需要時，應負損害賠償責任」；民事訴訟
    法第222條第2項規定「當事人已證明受有損害而不能證明其
    數額或證明顯有重大困難者，法院應審酌一切情況，依所得
    心證定其數額」，第436條之8第1項規定「關於請求給付金
    錢或其他代替物或有價證券之訴訟，其標的金額或價額在新
    台幣十 萬元以下者，適用本章所定之小額程序」，第436條
    之18第1項規定「判決書得僅記載主文，就當事人有爭執事
    項，於必要時得加記理由要領」。本院依兩造之主張及舉證
    ，判斷如下：
  ㈠被告借用原告所有車牌號碼00-0000號汽車（下稱甲車）期間
    ，因過失不法毀損甲車左前輪上方之烤漆及鈑金（下稱系爭
    毀損範圍），其範圍如標示時間為「16：16」、「14：10」
    之簡訊截圖照片所示，應對原告負侵權行為損害賠償責任；
    至其他範圍之毀損，難認係被告所為，無庸負責。原告提出
    之免用統一發票收據，難認係為回復系爭毀損範圍之原狀所
    支出；其提出之估價單即電腦螢幕照片，係載「全車鈑噴」
    ，與系爭毀損範圍迥異，亦非可採。本院依甲車之行車執照
    及前開簡訊截圖照片，認甲車毀損時出廠已逾19年，其烤漆
    歷經多年，必有自然耗損，不能與新車同視，系爭毀損範圍
    集中在甲車左前輪上方，且未跨越2個以上之組件，其回復
    方法為鈑金、烤漆，無庸更換零件，不必計算零件之折舊金
    額，依民事訴訟法第222條第2項規定，認定修理費為4,000
    元。原告依侵權行為法律關係，請求被告給付4,000元，及
    自起訴狀繕本送達翌日即民國110年1月24日起至清償日止按
    年息5％計算之利息，合於民法第184條第1項前段規定，為有
    理由，應予准許。
  ㈡原告係因被告之行為致財產權受害，其往返本院支出之交通
    費，為訴訟上之成本，與被告之侵權行為間並無因果關係，
    又原告非因身體或健康受害，不符民法第193條第1項關於請
    求賠償減少勞動能力即薪資收入之要件。原告依侵權行為法
    律關係，請求被告給付29,000元並加計法定遲延利息，為無
    理由，應予駁回。
中　　華　　民　　國　　110 　年　　4 　　月　　21　　日
                  彰化簡易庭  法  官  廖政勝
以上正本係照原本作成。
如不服本判決，應於判決送達後20日內，以其違背法令為理由（
表明判決所違背之法令及其具體內容，與依訴訟資料可認為判決
有違背法令之具體事實），向本院提出上訴狀，並按應送達於他
造之人數提出繕本或影本，及繳納第二審裁判費。
中　　華　　民　　國　　110 　年　　4 　　月　　21　　日
                              書記官  彭品嘉